【裁判字號】    89,易,41
【裁判日期】    890314
【裁判案由】    傷害等
【裁判全文】
臺灣桃園地方法院刑事判決                            八十九年度易字第四一號
    公  訴  人    臺灣桃園地方法院檢察署檢察官
    被      告    乙○○
右列被告因傷害等案件，經檢察官提起公訴（八十八年度偵字第一七七四五號）及併
案（八十九年度偵字第五六八號），本院判決如左：
        主  文
乙○○傷害人之身體，處拘役伍拾日，如易科罰金以參佰元折算壹日。又連續損壞他
人之門鎖，足以生損害於他人，處拘役伍拾日，如易科罰金以參佰元折算壹日。應執
行拘役玖拾日，如易科罰金以參佰元折算壹日。
        事  實
一、乙○○與甲○○原為同居於甲○○位在桃園縣中壢市○○○路九十九號住處之男
    女朋友關係。緣於民國（下同）八十八年十一月五日二十三時許，乙○○因甲○
    ○將通往該處二樓之鐵門鎖住無法上樓，乃基於概括之犯意，以不詳之物，撬開
    破壞該處鐵門門鎖進入。嗣見甲○○在臥室內觀看電視，竟基於傷害之故意，以
    打火機及電視遙控器先後丟擲徐女未中，嗣即出手毆打徐女，致甲○○受有左臉
    四乘三公分腫與瘀血、右手指零點一乘四公分抓傷及左第二、三指間二乘一點五
    公分瘀青等傷害。後經甲○○報警處理，經警將乙○○請出屋外離去後，乙○○
    為進入該處，乃承繼先前毀損之概括犯意，以撿拾之石頭丟擲該處二樓窗戶玻璃
    致受有破損，又於八十八年十一月二十七日九時許，因甲○○反鎖房門，乙○○
    為進入房內，將門鎖毀損以進入房內，均足生損害於甲○○。
二、案經被害人甲○○訴由桃園縣警察局中壢分局報請台灣桃園地方法院檢察署檢察
    官偵查起訴及併案審理。
        理  由
一、訊據被告乙○○對於連續毀損之犯行坦承不諱，核與被害人甲○○指述情節相符
    ，復有現場毀損照片七張在卷可稽，惟矢口否認有任何傷害告訴人之犯行，辯稱
    ：伊並無傷害告訴人云云。惟查：（一）右揭傷害事實，業據被害人甲○○指述
    歷歷，復有診斷證明書乙紙在卷可憑。（二）被告對於被害人之受傷何來，於警
    訊供述「我沒有打甲○○，是甲○○自己抓傷的」（詳見八十八年度偵字第一七
    七四五號卷第三頁背面），被害人豈有可能抓傷自己，而來誣陷被告，衡諸常情
，顯係因當時被害人不願意讓被告進入房屋，而被告毀損門鎖進入後，勢必心中
    充滿憤恨，而對被害人加以傷害所致。被告所辯各節，不足採信，本案事證明確
    ，被告犯行堪以認定。
二、核被告乙○○所為，係犯刑法第三百五十四條毀損罪、第二百七十七條第一項傷
    害罪。被告先後多次毀損犯行，時間緊接，犯罪構成要件相同，顯係基於概括犯
    意為之，為連續犯，以一罪論，應依法加重其刑。被告所犯上開二罪間，犯意各
    別，行為互異，應分論併罰。公訴人雖未起訴八十八年十一月二十七日九時許之
    毀損行為，然此部份犯行與起訴部分具有連續犯裁判上一罪之關係，本院自得加
    以審理，並此敘明。爰審酌被告犯罪動機、目的、手段、所生之危害及犯後之態
    度等一切情狀，分別量處如主文所示之刑，並定其應執行之刑及諭知易科罰金之
    折算標準，以示懲儆。
據上論斷，應依刑事訴訟法第二百九十九條第一項前段，刑法第五十六條、第二百七
十七條第一項、第三百五十四條、第四十一條、第五十一條第六款，罰金罰鍰提高標
準條例第一條前段、第二條，判決如主文。
本案經檢察官林安紜到庭執行職務。
中      華      民      國      八十九    年      三      月    十四    日
                                臺灣桃園地方法院刑事第二庭
                                    法  官  張  益  銘
右正本證明與原本無異。
如不服本判決，應於判決送達後十日內向本院提出上訴狀( 應附繕本 )，上訴於
臺灣高等法院。
                                    書記官   黃文琪
中        華        民        國   八十九   年   三   月    十五    日
附論罪科刑依據之法條：
刑法第二百七十七條第一項：傷害人之身體或健康者，處三年以下有期徒刑、拘役
                          或一千元以下罰金。
刑法第三百五十四條：毀棄、損壞前二條以外之他人之物，或致令不堪用，足以生
                    損害於公眾或他人者，處二年以下有期徒刑、拘役或五百元
                    以下罰金。


司法院資訊處製作；財團法人民間司法改革基金會備份。
